Inventaris van het archief van de Nederlandse Permanente Vertegenwoordiging bij de Raad van Europa te Straatsburg, 1955-1974
Nationaal Archief, Den Haag
332.602.6 693
332.602.6 694
332.61 737
332.630 715
332.630.1 719
332.630.4 726
332.630.5 720
332.630.6 722
332.630.7 724
332.630.8 728
333.0 767
340.07 807
340.122 817
340.13 804
340.14 810
340.15 816
341.11 1039
341.12 821
341.40 855
341.403 839
341.403.0 838
341.404 827
341.405 835
341.49 840
341.5 910
341.50 911
341.51 864
341.900 1064
341.901 1037
341.901.1 1023
341.901.2 1024
341.901.4 1038
341.901.8 1444
341.902 990
341.902.0 989
341.908 1036
341.910 1002
342.121 1057
342.123.3 1052
342.124 1055
342.126 1063
343.0 904
343.01 902
343.2 894
343.3 897
343.4 899
343.560 896
343.58 895
350.01 1178
350.3 1103
350.61 1075
350.61 1079
351 1125
351.03 1129
351.11 1164
351.12 1152
351.13 1153
351.14 1142
351.15 1161
352.03 1175
352.20 1211
352.56 1189
353.0 1225
353.24 1228
354.0 1244
356.0 1247
360 1308
360.0 1304
360.4 1305
362.3 1321
363.10 1331
371.20 1259
371.21 1258
373.2 1272
373.3 1262
373.5 1276
Beschrijving van de series en archiefbestanddelen
- Algemeen, 0
  - Agenda's van ingekomen en uitgegane stukken., 1952 - 1975; 1-10; 10 delen
    - 1952 - 1954 juni 23, (t/m agendanr. 644)., 1
    - 1954 juni 23 - 1956 mei 30, (t/m agendanr. 618)., 2
    - 1956 mei 30 - 1958 nov. 21, 3
    - 1958 nov. 22 - 1961, 4
    - 1962 - 1964 apr., 5
    - 1964 mei - 1967 mrt. 20, (t/m agendanr. 320)., 6
    - 1967 mrt. 20 - 1969, 7
    - 1970 - 1972 feb. 14, (t/m agendanr. 240)., 8
    - 1972 feb. 14 - nov. 20, (t/m agendanr. 1487)., 9
    - 1973 nov. 19 - 1975, 10
  - Index op ingekomen en uitgegane open berichten en brieven aan het Nederlandse Ministerie van Buitenlandse Zaken en de permanente vertegenwoordiging te Straatsburg en vice versa (accusatiekaarten)., 1964 - 1976; 11; 1 pak
  - Alfabetische index op het archief van de permanente vertegenwoordiging te Straatsburg., 1965 - 1974; 12; kaartsysteem
  - Dossierinventarissen van het archief van de permanente vertegenwoordiging bij de Raad van Europa te Straatsburg over de periode 1955 - 1974., 1977; 13-14; 2 stukken
    - Periode 1955 - 1964. 1977, 13
    - Periode 1965 - 1974. 1977, 14
- Oprichting en uitbreiding, 1
  - Stukken betreffende de oprichting en uitbreiding van de Raad van Europa., 1949 - 1967; 15; 1 omslag
  - Stukken betreffende het embleem en de vlag van de Raad van Europa., 1955 - 1965; 16-17; 2 omslagen
    - 1955-1956, 16
    - 1965, 17
  - Stukken betreffende de huisvesting van de Raad van Europa., 1955 - 1974; 18-21; 4 pakken
    - 1955-1964, 18
    - 1965-1969, 19
    - 1970, 20
    - 1971-1974, 21
  - Stukken betreffende de permanente vertegenwoordigers., 1955 - 1974; 22-23; 2 omslagen
    - 1955-1962, 22
    - 1969-1974, 23
  - Stukken betreffende privileges en immuniteiten., 1955 - 1974; 24-25; 2 omslagen
    - 1955-1963, 24
    - 1965-1974, 25
  - Stukken betreffende de viering van jubilea van de Raad van Europa., 1955 - 1975; 26-28; 1 pak en 2 omslagen
    - Vijf- en tienjarig bestaan. 1955 - 1959, 26
    - Vijfentwintig jarig bestaan. 1968 - 1975, 27-28
      - 1968-1969, 27
      - 1973-1975, 28; pak
  - Stukken betreffende het lidmaatschap van de Raad van Europa., 1956 - 1971; 29-31; 1 pak en 2 omslagen
    - Algemeen. 1956 - 1966, 29-30
      - 1956-1964, 29; pak
      - 1965-1966, 30
    - Juridische en financiële gevolgen van de uittreding van Griekenland. 1969 - 1971, 31
  - Stukken betreffende het statuut van de Raad van Europa., 1956 - 1974; 32-34; 3 omslagen
    - Algemeen. 1956 - 1974, 32-33
      - 1956-1963, 32
      - 1965-1974, 33
    - Wijziging van artikelen. 1970 - 1974, 34
  - Stukken betreffende het tot stand komen, wijzigen en toepassen van verdragen en overeenkomsten van de Raad van Europa., 1956 - 1974; 35-45; 3 pakken, 7 omslagen en 1 stuk
    - Algemeen. 1962 - 1974, 35-37
      - 1962-1963, 35
      - 1965-1967, 36
      - 1969-1974, 37
    - Nota houdende een overzicht van de voornaamste verdragen, die sinds de oprichting in het kader van de Raad van Europa tot stand zijn gekomen. 1956, 38; stuk
    - Ratificatie van overeenkomsten. 1957 - 1974, 39-41
      - 1957-1964, 39; pak
      - 1965-1969, 40; pak
      - 1970-1974, 41; pak
    - Partiële akkoorden. 1960 - 1961, 42
    - Uniforme interpretatie van de verdragen. 1960 - 1974, 43-44
      - 1960, 43
      - 1966-1974, 44
    - Toetreding van niet-ledenstaten tot de verdragen. 1967 - 1972, 45
  - Stukken betreffende plannen voor de verplaatsing van de zetel uit Straatsburg., 1957 - 1963; 46; 1 omslag
  - Stukken betreffende de vaststelling van de officiële talen binnen de Raad van Europa., 1958 - 1971; 47-48; 2 omslagen
    - 1958-1962, 47
    - 1967-1971, 48
  - Stukken betreffende de deelname van Nederland aan de Vente des Nations te Straatsburg., 1960; 49; 1 omslag
  - Stukken betreffende mededelingen van de secretaris-generaal aan de Vergadering der Plaatsvervangers., 1966 - 1972; 50-51; 2 pakken
    - 1966-1969, 50
    - 1970-1972, 51
  - Stukken betreffende de bescherming van diplomaten., 1970 - 1974; 52-53; 2 pakken
    - 1970-1971, 52
    - 1972-1974, 53
- Organen, 2
  - Raad van Europa, 2.1
    - Stukken betreffende bijeenkomsten van Comités van Deskundigen., 1955 - 1968; 54-55; 2 omslagen
      - 1955-1964, 54
      - 1965-1968, 55
    - Stukken betreffende de rol en de werkwijze van de Raad van Europa., 1955 - 1972; 56-60; 5 pakken
      - 1955-1956, 56
      - 1955-1957, 57
      - 1959-1961, 58
      - 1962-1963, 59
      - 1964, 60
    - Stukken betreffende zittingen van het Comité Mixte, een coördinatievergadering van de permanente vertegenwoordigers en de voorzitter van de Consultatieve Vergadering en een aantal assembleeleden., 1955 - 1974; 61-67; 6 pakken en 1 omslag
      - Algemeen. 1955 - 1974, 61-66
        - 1955-1956, 61
        - 1958-1959, 62
        - 1960-1964, 63
        - 1965-1970, 64
        - 1971-1972, 65
        - 1973-1974, 66
      - Processen-verbaal. 1959 - 1962, 67; omslag
    - Stukken betreffende bezoeken van buitenlandse staatslieden aan de Raad van Europa., 1957 - 1968; 68-69; 2 omslagen
      - Algemeen. 1968, 68
      - President van Frankrijk, R. Coty. 1957, 69
    - Stukken betreffende organen van de Raad van Europa., 1958 - 1969; 70-71; 2 omslagen
      - Algemeen. 1960 - 1969, 70
      - Hervorming van de Raad van Europa. 1958, 71
    - Stukken betreffende het mede vaststellen van het werkprogramma van de Raad van Europa., 1965 - 1974; 72-91; 20 pakken
      - Overleg. 1965 - 1974, 72-89
        - 1965, 72
        - 1966 jan. - mrt., 73
        - 1966 apr. - dec., 74
        - 1967 jan. - mrt., 75
        - 1967 apr. - dec., 76
        - 1968 jan. - mrt, 77
        - 1968 apr. - dec., 78
        - 1969 jan. - apr., 79
        - 1969 mei - dec., 80
        - 1970 jan. - mei, 81
        - 1970 juni, 82
        - 1970 juli - dec., 83
        - 1971, 84
        - 1972 jan. - feb., 85
        - 1972 mrt. - dec., 86
        - 1973, 87
        - 1974 jan. - sep., 88
        - 1974 okt. - dec., 89
      - Documenten. 1972 - 1974, 90-91
        - 1972-1973, 90
        - 1974, 91
    - Stukken betreffende een memorandum van de permanent vertegenwoordiger J. Vixseboxse inzake het Nederlands beleid met betrekking tot de Raad van Europa., 1966 - 1967; 92; 1 omslag
    - Stukken betreffende de werkzaamheden van Nederlandse deskundigen., 1966 - 1971; 93; 1 omslag
    - Stukken betreffende deelname van niet-lidstaten aan programma's en conferenties van de Raad van Europa., 1968 - 1974; 94; 1 omslag
    - Stukken betreffende de toekomstige rol van de Raad van Europa., 1971 - 1974; 95-99; 4 pakken en 1 omslag
      - Algemeen. 1971 - 1974, 95-98
        - 1971-1972, 95
        - 1973 jan. - mei, 96
        - 1973 juni - dec., 97
        - 1974, 98
      - Werkwijze en verslag van de werkgroep Reverdin inzake de toekomst van de Raad van Europa. 1973, 99; omslag
  - Comité van Ministers, Comité van Plaatsvervangers van Ministers, 2.2
    - Stukken betreffende het Comité van Ministers., 1954 - 1974; 100-141; 33 pakken en 9 omslagen
      - Verhouding tussen het Comité van Ministers en de Raadgevende Vergadering (assemblee). 1954 - 1970, 100-101
        - 1954-1961, 100; omslag
        - 1965-1970, 101; omslag
      - Beantwoording van vragen van leden van de Assemblee. 1955 - 1974, 102-103
        - 1955-1963, 102
        - 1965-1974, 103
      - Gevolgen gegeven aan aanbevelingen van de Assemblee. 1957 - 1964, 104; omslag
      - Benoeming van leden. 1957, 105; omslag
      - Zittingen van het Comité van Ministers. 1955 - 1974, 106-129
        - Algemeen. 1955-1964, 106
        - Algemeen. 1966-1974, 107; omslag
        - Voorbereiding en berichtgeving inzake zittingen van het Comité van Ministers. 1956-1964, 108
        - Voorbereiding en berichtgeving inzake zittingen van het Comité van Ministers. 1965-1966, 109; omslag
        - Voorbereiding en berichtgeving inzake zittingen van het Comité van Ministers. 1967, 110
        - Voorbereiding en berichtgeving inzake zittingen van het Comité van Ministers. 1968, 111
        - Voorbereiding en berichtgeving inzake zittingen van het Comité van Ministers. 1969, 112; omslag
        - Voorbereiding en berichtgeving inzake zittingen van het Comité van Ministers. 1969, 113
        - Voorbereiding en berichtgeving inzake zittingen van het Comité van Ministers. 1971, 114
        - Voorbereiding en berichtgeving inzake zittingen van het Comité van Ministers. 1972, 115
        - Voorbereiding en berichtgeving inzake zittingen van het Comité van Ministers. 1973, 116
        - Voorbereiding en berichtgeving inzake zittingen van het Comité van Ministers. 1974, 53e zitting., 117
        - Voorbereiding en berichtgeving inzake zittingen van het Comité van Ministers. 1974, 54e en 55e zitting., 118
        - Verslagen, processen verbaal en resoluties. 1955-1962, 119
        - Verslagen, processen verbaal en resoluties. 1962-1964, 120
        - Verslagen, processen verbaal en resoluties. 1965, 121
        - Verslagen, processen verbaal en resoluties. 1966, 122
        - Verslagen, processen verbaal en resoluties. 1967-1968, 123
        - Verslagen, processen verbaal en resoluties. 1969, 124
        - Verslagen, processen verbaal en resoluties. 1970, 125
        - Verslagen, processen verbaal en resoluties. 1971-1973, 126
        - Verslagen, processen verbaal en resoluties. 1973, 127
        - Verslagen, processen verbaal en resoluties. 1974, 128
        - Verslagen van de permanente vertegenwoordiger aan de Minister van Buitenlandse Zaken. 1965 - 1966, 129; omslag
      - Rapporten aan de Assemblee. 1955 - 1974, 130-140
        - 1955-1960, 130
        - 1961-1962, 131
        - 1963-1964, 132
        - 1965, 133
        - 1966-1967, 134
        - 1968 jan. - mei, 135
        - 1968 juni - dec., 136
        - 1969, 137
        - 1970, 138
        - 1971-1972, 139
        - 1974, 140
      - Bezoeken aan het Comité van Ministers. 1966, 141; omslag
    - Stukken betreffende het Comité van Plaatsvervangers van de Ministers (de permanente vertegenwoordigers)., 1955 - 1978; 142-155; 5 pakken en 9 omslagen
      - Algemeen. 1955 - 1963, 142
      - Voorzitterschap. 1966 - 1972, 143
      - Reglement. 1955 - 1978, 144-146
        - 1955-1964, 144
        - 1966-1968, 145
        - 1969-1978, 146
      - Overzicht inzake de staat van besluitvorming van overeenkomsten van het comité. 1955 - 1957, 147
      - Agenda's en verslagen van zittingen. 1956 - 1974, 148-153
        - 1956-1964, 148; pak
        - 1965-1968, 149; pak
        - 1969-1970, 150; pak
        - 1971, 151; pak
        - 1972-1973, 152; pak
        - 1974, 153
      - Bezoeken aan zittingen van de plaatsvervangers. 1966 - 1969, 154
      - Werkgroep Werkmethoden Groep Vier. 1970, 155
  - Raadgevende Vergadering (Assemblee), 2.3
    - Stukken betreffende de Raadgevende Vergadering van de Raad van Europa (Assemblee)., 1951 - 1974; 156-204; 20 pakken en 29 omslagen
      - Reglementen en resoluties. 1951 - 1964, 156
      - Werkzaamheden. 1952 - 1964, 157; pak
      - Bureau van de Raadgevende Vergadering. 1954 - 1965, 158-159
        - 1954-1964, 158
        - 1965, 159
      - Nederlandse vertegenwoordiging. 1954 - 1972, 160-163
        - Verslagen van de permanente vertegenwoordiger aan de minister van Buitenlandse Zaken. 1954 - 1956, 160
        - Verslagen van de Nederlandse delegatie. 1954 - 1961, 161
        - Benoeming en ontslag van Nederlandse vertegenwoordigers. 1956 - 1964, 162
        - Briefing voor de Nederlandse leden van de Assemblee. 1972, 163
      - Diverse commissies ressorterend onder de Raadgevende Vergadering. 1954 - 1974, 164-176
        - Overzichten van de werkzaamheden van de diverse commissies. 1955-1963, 164
        - Overzichten van de werkzaamheden van de diverse commissies. 1965-1968, 165; pak
        - Overzichten van de werkzaamheden van de diverse commissies. 1969-1970, 166; pak
        - Overzichten van de werkzaamheden van de diverse commissies. 1971-1974, 167; pak
        - Permanente Commissie. 1954-1964, 168
        - Permanente Commissie. 1965-1974, 169; pak
        - Politieke Commissie. 1956-1964, 170
        - Politieke Commissie. 1965-1968, 171
        - Commission de Vérification des Pouvoirs. 1957-1964, 172
        - Commission de Vérification des Pouvoirs. 1965-1967, 173
        - Commissie van niet-vertegenwoordigde landen. 1958 - 1959, 174
        - Permanente Commissie Culturele en Wetenschappelijke Zaken. 1964, 175
        - Permanente Commissie Culturele en Wetenschappelijke Zaken. 1965-1966, 176
      - Aangenomen richtlijnen (directives adoptées). 1955 - 1956, 177
      - Aanwijzing en status van waarnemers en assistent waarnemers. 1955 - 1961, 178
      - Liste de réferénce aux débats de L'Assemblée. 1955 - 1964, 179
      - Conferenties en symposia. 1955 - 1974, 180-181
        - 1955-1960, 180
        - 1961-1974, 181
      - Samenstelling van de Raadgevende Vergadering. 1955 - 1974, 182-184
        - 1955-1956, 182
        - 1965-1972, 183; pak
        - 1973-1974, 184
      - Plaats van zittingen. 1957 - 1959, 185
      - Persartikelen inzake de Europese verkiezingen. 1958 - 1960, 186
      - Activiteiten van de president. 1962 - 1964, 187
      - Bezoeken aan de Raadgevende Vergadering. 1965 - 1974, 188-190
        - 1965-1968, 188; pak
        - 1969-1973, 189; pak
        - 1974, 190
      - Zittingen van de Raadgevende Vergadering. 1965 - 1974, 191-204
        - Vergaderstukken. 1965-1968, 191; pak
        - Vergaderstukken. 1969-1970, 192; pak
        - Vergaderstukken. 1971, 193; pak
        - Vergaderstukken. 1972, 194; pak
        - Vergaderstukken. 1973-1974, 195
        - Verslagen. 1965-1966, 196; pak
        - Verslagen. 1967-1968, 197; pak
        - Verslagen. 1969, 198; pak
        - Verslagen. 1970, 199; pak
        - Verslagen. 1971, 200; pak
        - Verslagen. 1972, 201; pak
        - Verslagen. 1973 jan. - juni, 202; pak
        - Verslagen. 1973 juli - dec., 203
        - Verslagen. 1974, 204; pak
    - Stukken betreffende de verhouding van de Raadgevende Vergadering tot regeringen en organisaties., 1955 - 1974; 205-214; 7 pakken en 3 omslagen
      - Regeringen van derde landen en internationale organisaties. 1955 - 1973, 205-207
        - 1955-1964, 205
        - 1965-1968, 206
        - 1969-1973, 207
      - Nationale parlementen. 1956 - 1974, 208-213
        - 1956-1959, 208
        - 1960-1964, 209
        - 1965-1966, 210; omslag
        - 1967, 211
        - 1968, 212
        - 1969-1974, 213; omslag
      - Politieke groeperingen. 1958 - 1973, 214; omslag
  - Secretariaat, 2.4
    - Stukken betreffende rapporten inzake de activiteiten van het secretariaat-generaal., 1955 - 1965; 215-218; 3 pakken en 1 omslag
      - 1955, 215
      - 1956-1960, 216
      - 1961-1964, 217
      - 1965, 218; omslag
    - Stukken betreffende de organisatie van het secretariaat., 1955 - 1973; 219-222; 4 pakken
      - 1955-1964, 219
      - 1965-1970, 220
      - 1971-1972, 221
      - 1973, 222
    - Stukken betreffende aangelegenheden inzake de secretaris-generaal, adjunct secretaris-generaal en griffier., 1955 - 1974; 223-231; 4 pakken en 5 omslagen
      - Benoemingsprocedures. 1955 - 1974, 223-227
        - 1955-1956, 223
        - 1957-1964, 224
        - 1965-1968, 225; omslag
        - 1969-1972, 226
        - 1973-1974, 227
      - Kandidatuur voor de functie van secretaris-generaal. 1956 - 1973, 228-229
        - 1956-1958, 228; omslag
        - 1973, 229; omslag
      - Bezoldiging. 1957 - 1974, 230-231
        - 1957-1964, 230; omslag
        - 1969-1974, 231; omslag
    - Stukken betreffende de activiteiten van de Voorlichtingsafdeling van het secretariaat., 1958 - 1965; 232-233; 2 omslagen
      - 1958-1960, 232
      - 1965, 233
    - Stukken betreffende personeelsaangelegenheden., 1953 - 1974; 234-244; 7 pakken en 4 omslagen
      - Algemeen. 1965 - 1973, 234
      - Geografische samenstelling van het secretariaat. 1953 - 1962, 235; omslag
      - Regelingen met betrekking tot de ambtenaren van het secretariaat. 1955 - 1964, 236
      - Melding van vacatures, benoemingen en de personeelsbezetting van het secretariaat. 1955 - 1974, 237-239
        - 1955-1959, 237
        - 1960-1964, 238
        - 1965-1974, 239
      - Nederlanders werkzaam bij het secretariaat. 1955 - 1974, 240-241
        - 1955-1964, 240; omslag
        - 1965-1974, 241
          Openbaarheid beperkt tot 1 januari 2050
      - Bekendmakingen inzake de sociale voorzieningen voor medewerkers. 1957 - 1961, 242; omslag
      - Stafstructuur. 1972 - 1974, 243
      - Gelijke beloning voor mannelijke en vrouwelijke stafleden. 1974, 244; omslag
    - Stukken betreffende de Coördinatie Commissie Secretarissen Generaal., 1959; 245; 1 omslag
    - Stukken betreffende de coördinatie van de contacten tussen het secretariaat en de lidstaten., 1967; 246; 1 omslag
  - Protocol, 2.5
    - Stukken betreffende de werkzaamheden van de Afdeling Protocol van het secretariaat van de Raad van Europa., 1955 - 1974; 247-248; 2 omslagen
      - 1955-1963, 247
      - 1966-1974, 248
    - Stukken betreffende het overbrengen van de condoleances van het Nederlandse Ministerie van Buitenlandse Zaken aan de prefect van het Département du Bas-Rhin te Straatsburg vanwege het overlijden van zijn vrouw naar aanleiding van een bomaanslag., 1957; 249; 1 omslag
    - Stukken betreffende de affaire met betrekking tot het niet vermelden van de honoraire consuls op de lijst van personalités Strasbourgeoises, opgesteld door het secretariaat., 1958; 250; 1 omslag
  - Administratieve aangelegenheden, 2.6
    - Stukken betreffende algemene administratieve zaken., 1955 - 1974; 251-252; 2 omslagen
      - 1955-1964, 251
      - 1965-1974, 252
    - Stukken betreffende overleg inzake de Function Publique Européenne, inzake de harmonisatie van de Europese ambtelijke dienst., 1955 - 1972; 253-257; 2 pakken en 3 omslagen
      - Algemeen. 1955 - 1972, 253-255
        - 1955-1959, 253; pak
        - 1960-1964, 254; pak
        - 1969-1972, 255
      - Unificatie van de arbeidsvoorwaarden voor Europese ambtenaren. 1956 - 1957, 256
      - Rapporten van werkgroepen. 1957 - 1962, 257
    - Stukken betreffende de instelling, werkwijze en rapportage van het Comité van Deskundigen inzake emolumenten., 1957 - 1961; 258; 1 omslag
    - Stukken betreffende de distributie en toezending van documenten., 1967 - 1973; 259; 1 omslag
  - Financiële aangelegenheden, 2.7
    - Stukken betreffende de samenstelling, werkwijze en rapportage van de Begrotingscommissie van de Raad van Europa., 1955 - 1972; 260-263; 4 pakken
      - Algemeen. 1955 - 1968, 260-261
        - 1955-1964, 260
        - 1965-1968, 261
      - Rapporten. 1969 - 1971, 262
      - Benoeming van leden en plaatsvervangers. 1969 - 1972, 263
    - Stukken betreffende herziening van het Financieel Reglement van de Raad van Europa., 1970 - 1972; 264; 1 pak
    - Stukken betreffende het werkkapitaal van de Raad van Europa., 1956 - 1966; 265-266; 1 omslag en 1 stuk
      - 1956-1962, 265
      - 1966, 266; stuk
    - Stukken betreffende de vaststelling van het budget van de Raad van Europa., 1955 - 1975; 267-296; 28 pakken en 2 omslagen
      - Algemeen. 1955 - 1975, 267-295
        - 1955, 267
        - 1956, 268
        - 1958, 269
        - 1960, 270
        - 1961, 271
        - 1962, 272
        - 1962, Rapporten., 273; omslag
        - 1963, 274
        - 1964, 275
        - 1965, 276
        - 1966, 277
        - 1967, Deel I., 278
        - 1967, Deel II., 279
        - 1968, Deel I., 280
        - 1968, Deel II., 281
        - 1969, Deel I., 282
        - 1969, Deel II., 283
        - 1970, Deel I., 284
        - 1970, Deel II., 285
        - 1971, Deel I., 286
        - 1971, Deel II., 287
        - 1972, Deel I., 288
        - 1972, Deel II., 289
        - 1973, Deel III., 290
        - 1973, Deel IV., 291
        - 1973, Bijlagen., 292
        - 1974, 293
        - 1974, Bijlagen., 294
        - 1975, 295; omslag
      - Raadgevende Vergadering. 1955 - 1956, 296
    - Stukken betreffende het Comité van Accountants van de Raad van Europa., 1952 - 1972; 297-301; 5 pakken
      - 1952-1964, 297
      - 1965-1966, 298
      - 1967-1968, 299
      - 1969-1970, 300
      - 1971-1972, 301
    - Stukken betreffende financiële personeelsaangelegenheden., 1953 - 1974; 302-313; 6 pakken en 6 omslagen
      - Vaststelling van de salarissen van ambtenaren. 1955 - 1972, 302-304
        - 1955-1960, 302; pak
        - 1961-1964, 303; pak
        - 1965-1972, 304
      - Pensioenenvoorzieningen. 1953 - 1974, 305-309
        - Algemene richtlijnen met betrekking tot het toekennen van pensioenen. 1955-1960, 305
        - Algemene richtlijnen met betrekking tot het toekennen van pensioenen. 1961-1964, 306; pak
        - Algemene richtlijnen met betrekking tot het toekennen van pensioenen. 1965-1967, 307; pak
        - Algemene richtlijnen met betrekking tot het toekennen van pensioenen. 1968-1974, 308; pak
        - Toekenning van pensioen in individuele gevallen. 1953 - 1957, 309
      - Reiskostenregeling voor regeringsdeskundigen en personeel van de staf van de Raad van Europa. 1956 - 1972, 310-311
        - 1956-1964, 310
        - 1966-1972, 311
      - Fiscale immuniteiten voor ambtenaren van de Raad van Europa. 1955 - 1956, 312
      - Herziening van de salarisregeling voor ingeschaalde en niet-ingeschaalde functionarissen. 1969 - 1972, 313; pak
    - Stukken betreffende de rekening en verantwoording van de Raad van Europa., 1957 - 1972; 314-316; 2 pakken en 1 omslag
      - Over de jaren 1955 - 1963. 1957 - 1964, 314
      - Over de jaren 1965 - 1966. 1966 - 1967, 315; omslag
      - Over de jaren 1967 - 1971. 1968 - 1972, 316
    - Stukken betreffende de vaststelling van de contributie voor de lidstaten van de Raad van Europa., 1955 - 1974; 317-318; 2 pakken
      - 1955-1964, 317
      - 1965-1974, 318
- Onderwerpen, 3
  - Algemeen, 3.1
    - Stukken betreffende de behandeling van diverse onderwerpen door de Raad van Europa., 1954 - 1978; 319-393; 23 pakken, 50 omslagen en 3 stukken
      - Samenwerking tussen verschillende landen op diverse terreinen. 1954 - 1974, 319-321
        - 1954-1964, 319
        - 1968-1972, 320
        - 1974, 321
      - Visserijgeschil tussen IJsland en het Verenigd Koninkrijk. 1954 - 1973, 322
      - Samenwerking tussen Scandinavische landen. 1955, 323
      - Saar Statuut, inzake de autonomie van het Saarland, gesloten tussen Frankrijk en Duitsland in 1954. 1955 - 1957, 324
      - Politiek algemeen. 1955 - 1974, 325-334
        - Politiek debat van de Raad van Europa. 1955-1956, 325; pak
        - Politiek debat van de Raad van Europa. 1957-1960, 326; pak
        - Politiek van de Raad van Europa. 1956-1964, 327; pak
        - Politiek van de Raad van Europa. 1965-1966, 328; pak